臺灣高雄地方法院宣示判決筆錄       100年度審訴字第1995號
公  訴  人  臺灣高雄地方法院檢察署檢察官
被      告  蔣宜成
                （另案於法務部矯正署高雄第二監獄執行中）
指定辯護人  本院公設辯護人陳信凱
上列被告因100 年度審訴字第1995號毒品危害防制條例案件，經
檢察官提起公訴（起訴案號：臺灣高雄地方法院檢察署檢察官10
0 年度毒偵字第3302號），本院合議庭裁定由受命法官獨任行簡
式審判程序，復經檢察官聲請法院改依協商程序而為判決，本院
認為適當進行協商判決程序，於中華民國100 年8 月24日在本院
刑事第三法庭宣示判決，以代判決書，出席職員如下：
        法  官  楊珮瑛
        書記官  陳莉庭
        通  譯  江世芳
法官起立朗讀判決主文、犯罪事實要旨、處罰條文、附記事項，
及告以上訴限制、期間並提出上訴狀之法院，且諭知記載其內容
：
一、主文：
    蔣宜成施用第二級毒品，累犯，處有期徒刑伍月；又施用第
    一級毒品，累犯，處有期徒刑捌月；又持有第一級毒品，累
    犯，處有期徒刑月，扣案之第一級毒品海洛因貳包（均含
    包裝袋，驗餘淨重分別為零點零陸公克、零點壹陸零公克
    ），均沒收銷燬。應執行有期徒刑壹年貳月。扣案之第一級
    毒品海洛因貳包（均含包裝袋，驗餘淨重分別為零點零陸
    公克、零點壹陸零公克），均沒收銷燬。
二、犯罪事實要旨：
    蔣宜成前因施用毒品案件，經本院以88年度毒聲字第7331號
    裁定送觀察、勒戒後，認有繼續施用之傾向，再以89年度毒
    聲字第8473號裁定令入戒治處所施以強制戒治，嗣經裁定停
    止戒治處分，復經裁定撤銷停止戒治處分，於民國90年8 月
    14日強制戒治執行完畢釋放，並經臺灣高雄地方法院檢察署
    檢察官以90年度戒毒偵字第960 號為不起訴處分確定。復於
    上開強制戒治執行完畢釋放後5 年內，再犯施用毒品案件，
    經本院以91年度訴字第1524號判處應執行刑有期徒刑1 年，
    嗣因96年度減刑，減為應執行有期徒刑6 月確定，與另案販
    賣毒品案件所處有期徒刑8 年（本院89年度訴字第2116號）
    接續執行，於98年3 月6 日縮短刑期假釋出監，至100 年1
    月14日假釋期滿未經撤銷，視為執行完畢。詎其猶不知悔改
    與戒絕毒癮，分別基於施用第一級毒品海洛因與第二級毒品
    甲基安非他命之犯意，(一)於100 年5 月11日18、19時許，在
    高雄市○○區○○路王公國小附近，分別先以將甲基安非他
    命置入玻璃球內，點燃產生煙霧之方式，施用第二級毒品甲
    基安非他命1 次；再以將海洛因摻入香菸內，點燃施用煙霧
    之方式，施用第一級毒品海洛因1 次。(二)另基於持有第一級
    毒品海洛因之犯意，於100 年5 月11日20時許，在高雄市林
    園區雅虎釣蝦場旁，以新臺幣1,500 元之代價，向真實姓名
    年籍不詳綽號「南仔」之成年男子，購入第一級毒品海洛因
    2 包（檢驗後淨重分別為0.063 公克、0.160 公克）而持有
    之。嗣於100 年5 月12日11時15分許，在高雄市○○區○○
    路王公國小旁，騎乘車牌號碼ZGT-377 號輕型機車，為警發
    現其形跡可疑而欲盤查，蔣宜成遂加速逃逸，經警追緝至高
    雄市林園區○○○路233 號前，見蔣宜成丟棄第一級毒品海
    洛因1 包（第1 包）而扣案，於同時20分逮捕蔣宜成，並在
    蔣宜成左側口袋內之七星牌香菸盒內，另查扣第一級毒品海
    洛因（第2 包），經其同意為警採集尿液送驗，結果呈嗎啡
    、安非他命、甲基安非他命陽性反應，始悉上情。
三、處罰條文：
    毒品危害防制條例第10條第1 項、第2 項、第11條第1 項、
    第18條第1 項前段，刑法第11條、第47條第1 項、第51條第
    5 款。
四、附記事項：
    扣案之NOKIA廠牌手機1支、SIM卡1張等物部分，核與被告所
    犯施用或持有毒品罪無涉，自無庸宣告沒收，附此敘明。
五、協商判決除有刑事訴訟法第455 條之4 第1 項第1 款於本訊
    問程序終結前，被告撤銷協商合意或檢察官撤回協商聲請者
    ；第2 款被告協商之意思非出於自由意志者；第4 款被告所
    犯之罪非第455 條之2 第1 項所定得以協商判決者；第6 款
    被告有其他較重之裁判上一罪之犯罪事實者；第7 款法院認
    應諭知免刑或免訴、不受理者情形之一，及違反同條第2 項
    「法院應於協商合意範圍內為判決；法院為協商判決所科之
    刑，以宣告緩刑或2 年以下有期徒刑、拘役或罰金為限」之
    規定者外，不得上訴。
六、如有前述得上訴情形而不服本判決，得自收受判決（即以本
    宣示判決筆錄代之）送達之日起10日內，向本院提出上訴書
    狀，並應敘述具體理由，如未敘述上訴理由者，應於上訴期
    間屆滿後20日內補提理由書狀於本院（均須按他造當事人之
    人數附繕本）「切勿逕送上級法院」。
中    華    民    國   100    年    8     月    24    日
                  臺灣高雄地方法院刑事第十庭
                              書記官  陳莉庭
                              法  官  楊珮瑛
以上正本證明與原本無異。
中    華    民    國   100    年    8     月    24    日
                              書記官  陳莉庭
附錄本判決論罪科刑法條全文
毒品危害防制條例第10條
施用第一級毒品者，處六月以上五年以下有期徒刑。
施用第二級毒品者，處三年以下有期徒刑。
毒品危害防制條例第11條第1項
持有第一級毒品者，處三年以下有期徒刑、拘役或新臺幣五萬元
以下罰金。